【裁判字號】    97,易,404
【裁判日期】    970229
【裁判案由】    竊盜
【裁判全文】
臺灣高雄地方法院刑事判決               97年度易字第404號
公  訴  人  臺灣高雄地方法院檢察署檢察官
被      告  丙○○○
                      （現羈押於臺灣高雄看守所）
上列被告因竊盜案件，經檢察官提起公訴（97年度偵字第3065號
），被告於準備程序中就被訴事實為有罪之陳述，本院適用簡式
審判程序判決如下：
    主  文
丙○○○犯竊盜罪，累犯，處有期徒刑伍月。扣案鑰匙壹支，沒
收之。又犯攜帶兇器竊盜罪，累犯，處有期徒刑玖月。扣案梅花
扳手壹支，沒收之。應執行有期徒刑壹年。扣案鑰匙、梅花扳手
各壹支，均沒收之。
    事  實
一、丙○○○前因施用第一級毒品、攜帶兇器竊盜罪等案件，經
    本院分別以94年度訴字第2027號、94年度易字第1241號判決
    判處有期徒刑8 月、9 月確定，並經本院裁定定應執行有期
    徒刑1 年4 月確定，甫於96年7 月22日因減刑執行完畢出監
    。詎不知悔改，竟意圖為自己不法之所有，於(一)97年1 月14
    日凌晨2 時許，在高雄縣大寮鄉巷○路78之29號前，以其所
    有自備之鑰匙1 支，竊取周武松所有之車牌號碼5917-UM 號
    自用小客車1 部【價值約新臺幣（下同）40萬元】；(二)97年
    1 月17日凌晨3 時許，攜帶其所有客觀上足認係兇器之梅花
    扳手1 支，在高雄縣旗山鎮○○路○段169 號前，以該梅花
    扳手竊得游慧真所有車牌號碼K9-5129 號之自用小客車之車
    牌2 面【價值約680 元】，並將該2 面車牌安裝置換於上開
    竊得之車輛上使用，以逃避查緝。嗣經警於96年1 月17日16
    時許，發現停放在高雄縣鳳山市○○街27巷口之自用小客車
    所懸掛車牌係失竊車牌，乃埋伏該處，待丙○○○於同日17
    時50分前來取車之際，趨前攔查，惟丙○○○旋駕車加速逃
    逸，行經高雄縣鳳山市○○路與中安路口時，不慎擦撞停放
    於路旁之自用小客車，丙○○○下車逃逸，為警當場緝獲，
    並扣得上開鑰匙及梅花扳手各1 支。
二、案經高雄縣政府警察局鳳山分局報告臺灣高雄地方法院檢察
    署檢察官偵查起訴。
    理  由
一、本件被告丙○○○所犯係死刑、無期徒刑、最輕本刑為3 年
    以上有期徒刑以外之罪，其於準備程序就上揭被訴事實為有
    罪之陳述，經告知簡式審判程序之旨，並聽取其與公訴人之
    意見後，改依簡式審判程序審理。
二、上揭犯罪事實，業據被告迭於警詢、偵訊及本院審理時坦承
    不諱，核與證人即被害人周武松之女友甲○○及乙○○於警
    詢時證述之情節相符，並有車籍資料查詢表、失車紀錄資料
    、贓物認領保管單在卷可稽，此外，復有扣案鑰匙及梅花扳
    手各1 支可佐，堪認被告自白與事實相符。本案事證明確，
    被告犯行，堪以認定。
三、按刑法第321 條第1 項第3 款之攜帶兇器竊盜罪，係以行為
    人攜帶兇器竊盜為其加重條件，此所謂兇器，其種類並無限
    制，凡客觀上足對人之生命、身體、安全構成威脅，具有危
    險性之兇器均屬之，且祇須行竊時攜帶此種具有危險性之兇
    器為已足，並不以攜帶之初有行兇之意圖為必要（最高法院
    79年台上字第5253號判例參照）。查被告竊取車牌時所持用
    之梅花扳手1 支，屬質地堅硬之金屬製品，客觀上足以為殺
    傷人生命、身體之器械，顯係具有危險性之兇器。是核被告
    所為事實欄一(一)之犯行，係犯刑法第320 條第1 項之竊盜罪
    ；事實欄一(二)所為，係犯同法第321 條第1 項第3 款之攜帶
    兇器竊盜罪。被告有如事實欄所載前案科刑及執行紀錄，有
    臺灣高等法院被告前案紀錄表在卷可按，其於有期徒刑執行
    完畢後5 年之內，故意再犯本件有期徒刑以上之2 罪，均為
    累犯，均應依刑法第47條第1 項之規定，加重其刑。其所犯
    二罪，犯意各別，行為互殊，應予分論併罰。審酌被告年值
    青壯，本應勤奮有為，卻貪圖私利，隨意竊取他人車輛，為
    逃避查緝，復竊取他人車牌，又為躲避查緝，竟於人車來往
    之道路上，加車加速逃逸，自不宜輕縱，惟念其犯罪後坦認
    犯行，表示悔意，所竊財物經被害人領回，損害已有降低等
    一切情狀，各量處如主文所示之刑，並定其應執行之刑，以
    資懲儆。至扣案鑰匙及梅花扳手各1 支，為被告所有，供本
    件竊盜所用之物，業經被告供承在卷，應依刑法第38條第1
    項第2 款，宣告沒收。
四、公訴人另以被告有犯罪習慣，請求依竊盜犯贓物犯保安處分
    條例規定，諭知被告於刑之執行前入勞動場所強制工作。惟
    按竊盜犯贓物犯保安處分條例所指之習慣犯，與累犯、連續
    犯之性質有別，必須有具體之事實，足資證明行為人有犯罪
    之惡習及慣行，始有習慣犯規定之適用，並非一有累犯或連
    續犯之情形，即可認為有犯罪之習慣（最高法院54年度臺上
    字第3041號判決參照）。又因保安處分實質上亦具有刑罰之
    性質，故其宣告應符合比例原則，且法院應審酌行為人所為
    行為之嚴重性、行為人所表現之危險性及對於行為人未來行
    為之期待性，決定應否令入勞動處所強制工作。本件被告前
    於88年、91年、92年及94年間雖有竊盜犯行之犯罪科刑紀錄
    ，惟本院考量上開竊盜次數尚非眾多，時間尚非密集，且觀
    之各該案遭判刑之判決書所載，被告所竊取者為自用小客車
    、香油錢等物，尚與一般慣竊之懶惰成習，長期間且有計劃
    一再多次而以犯罪成為日常習慣之情形有所不同，其應屬一
    時貪念所為之犯罪行為，而非有犯罪習慣之人。況經本院審
    酌被告所為竊盜犯行之動機、手段、被害人所受損害及其等
    犯後態度等一切情狀，分別量處如主文所示之刑，應足以體
    現司法正義，並契合社會感情，參以諭知被告強制工作既非
    矯正其竊盜犯行之唯一方法，並審酌藉強制工作手段以矯正
    被告犯罪習性應合乎一定之比例，並求得法益間之均衡等情
    綜合以觀，本院認尚無對被告諭知宣告強制工作之必要。因
    此，本件被告爰不宣告諭知於刑之執行前，令入勞動場所強
    制工作，附此敘明。
據上論斷，應依刑事訴訟法第273 條之1 第1 項、第299 條第1
項前段，刑法第320 條第1 項、第321 條第1 項第3 款、第38條
第1 項第2 款、第47條第1 項、第51條第5 款，刑法施行法第1
條之1 ，判決如主文。
本案經檢察官丁○○到庭執行職務。
中    華    民    國    97    年    2     月    29日
                  刑事第一庭    法  官  王淑惠
以上正本證明與原本無異。
如不服本判決應於收受本判決後10日內向本院提出上訴書狀，並
應敘述具體理由，如未敘述上訴理由者，應於上訴期間屆滿後20
日內補提理由書狀於本院（均須按他造當事人之人數附繕本）「
切勿逕送上級法院」。
中    華    民    國    97    年    2     月    29日
                                書記官  郭素蓉
附錄法條
刑法第320條
意圖為自己或第三人不法之所有，而竊取他人之動產者，為竊盜
罪，處 5 年以下有期徒刑、拘役或 5 百元以下罰金。
意圖為自己或第三人不法之利益，而竊佔他人之不動產者，依前
項之規定處斷。
前二項之未遂犯罰之。
刑法第321條
犯竊盜罪而有左列情形之一者，處6月以上、5年以下有期徒刑：
一、於夜間侵入住宅或有人居住之建築物、船艦或隱匿其內而犯
之者。
二、毀越門扇、牆垣或其他安全設備而犯之者。
三、攜帶兇器而犯之者。
四、結夥三人以上而犯之者。
五、乘火災、水災或其他災害之際而犯之者。
六、在車站或埠頭而犯之者。
前項之未遂犯罰之。


司法院資訊處製作；財團法人民間司法改革基金會備份。
